* Exercício 10.b - Limitador Ativo com Zener na Realimentação
* Disciplina: Circuitos Eletrônica I - T3

* Fonte de Tensão
V_in vi 0 sin(0 6 60)

* Resistores do circuito inversor (ganho unitário)
R1 vi n_inv 10k
R2 n_inv vo 10k

* Diodo Zener conectado na malha de realimentação
* Anodo no terra virtual (n_inv) e Catodo na saída (vo)
DZ n_inv vo Zmod

* Modelo do Amplificador Operacional Ideal como Fonte Dependente (E)
E_op vo 0 0 n_inv 1Meg

* Modelagem do Zener conforme parâmetros do enunciado:
* Queda direta = 0.7V, Queda Reversa (BV) = 4.3V
.model Zmod D(IS=1e-12 N=1.15 BV=4.3 IBV=1m)
.end