* Exercício 11 - Retificador Full Bridge com trafo equivalente (Versão Robusta)
* Disciplina: Circuitos Eletrônica I - T3

* Não usei o trafo aqui, mas no arquivo do LTSpice tem, pra quem quiser ver

V_secundario N005 N001 SINE(0 16.9 60)

C2 N003 0 1500u
R1 N003 0 100

D3 0 N001 Dmod
D4 0 N005 Dmod
D5 N005 N003 Dmod
D6 N001 N003 Dmod

.model Dmod D(IS=1e-12 N=1.05)
.end