* Exercício 7 - Retificador e Regulador Zener
* Disciplina: Circuitos Eletrônica I - T3

* Entrada senoidal 
V1 vi 2 sin(0 4 60)

* Ponte de retificação
D1 vi vo Dmod
D2 0 vi Dmod
D3 2 vo Dmod
D4 0 2 Dmod

* Filtro Capacitivo (Nó vo)
C1 vo 0 470u

* Regulador Zener (Resistor e Diodo Zener)
R1 vo vs 100
D_Zener 0 vs Zmod

.model Dmod D(IS=1e-12 N=1.15)
* Modelo Zener regulando em ~2.0V para ficar abaixo dos 2.6V de pico do capacitor
.model Zmod D(IS=1e-12 N=1.15 BV=2.0 IBV=1m)
.end