* Exercício 8 - Retificador de Precisão com Filtro de Isolamento (AmpOp Ideal Direto)
* Disciplina: Circuitos Eletrônica I - T3

* Fontes de Alimentação (Mantidas para consistência, embora o E ideal use o GND)
V2 vdd 0 10
V3 vss 0 -10

* Entrada senoidal (v_in para evitar palavra reservada)
V1 v_in 0 sin(0 4 60)

* --- ESTÁGIO 1: RETIFICADOR MEIA-ONDA ATIVO ---
R1 v_in N003 10k
R2 N004 N003 10k
D1 N004 N007 Dmod
D2 N007 N003 Dmod

* AmpOp 1 Ideal: Saída=N007, ref=0, In(+)=0, In(-)=N003, Ganho=1Meg
E1 N007 0 0 N003 1Meg

* --- ESTÁGIO 2: SOMADOR INVERSOR ONDA COMPLETA ---
R4 N004 N001 5k
R5 v_in N001 10k
R6 N001 N002 10k

* AmpOp 2 Ideal: Saída=N002, ref=0, In(+)=0, In(-)=N001, Ganho=1Meg
E2 N002 0 0 N001 1Meg

* --- DIODO DE ISOLAMENTO --- 
* testar sem para ver o que da!!
D8 N002 N005 Dmod

* --- ESTÁGIO 3: FILTRO C E REGULADOR ZENER ---
C2 N005 0 470u
R7 N005 N006 100
D12 0 N006 Zmod

* Modelos de Diodos
.model Dmod D(IS=1e-12 N=1.2)
.model Zmod D(IS=1e-12 N=1.15 BV=2 IBV=1m)
.end