* Exercício 9 - Retificador Center-Tapped com Zener 6.3V
* Disciplina: Circuitos Eletrônica I - T3

* Fonte de Tensão
V1 N004 N005 SINE(0 20 60)

* Resistor de série isolado inserido de forma explícita na malha do primário
R_serie_prim N005 Nserie 1

* Resistor de altíssimo valor apenas para dar referência de GND ao primário (Evita erro de matriz)
R_gnd_ref N004 0 1G

* Filtro Capacitivo
C2 N002 0 470u

* Regulador Zener e Resistor de Entrada (R7)
R7 N002 N003 100
D12 0 N003 Zmod

* Carga de alta impedância (R1) para simular o circuito aberto / medição de Vo
R1 0 N003 1Meg

* Transformador com Center-Tap (L1 e L2 no secundário, L3 no primário conectado ao resistor de série)
L1 N006 0 1
L2 0 N001 1
L3 Nserie N004 4

* Diretivas de Acoplamento Mútuo (Formato padrão SPICE)
K1 L1 L2 1
K2 L2 L3 1
K3 L1 L3 1

* Diodos do Retificador
D1 N001 N002 Dmod
D2 N006 N002 Dmod

* Modelos de Semicondutores
.model Dmod D(IS=1e-12 N=1.2)
.model Zmod D(IS=1e-12 N=1.15 BV=6.3 IBV=1m)
.end