* Exercício 2.a - Análise de Ponto de Operação DC
* Disciplina: Circuitos Eletrônica I - T3

* Fontes de Alimentação
VCC vcc 0 DC 10V
VEE vee 0 DC -10V

* Resistores
R1 vcc no_central 5k
R2 v vee 10k

* Diodos (D1 é o da esquerda, D2 é o da direita)
VPROBE1 no_central nd1 0V
D1 nd1 0 Dmod2

VPROBE2 no_central nd2 0V
D2 nd2 v Dmod2

.print dc i(D1)
.print dc i(D2)

* Modelo do Diodo para Condução em ~0.6V
.model Dmod2 D(IS=1e-12 N=1.25)

.op
.end