* Exercício 3.a - Circuito Grampeador (Clamper)
* Disciplina: Circuitos Eletrônica I - T3

* Entrada senoidal de 15V de pico para garantir o disparo
Vi vi 0 SIN(0 30 60)
C1 vi vo 1u  

*Rload vi vi2 100k
*C1 vi2 vo 1u  

* Diodo aponta para cima conectado à fonte de 10V
D1 n1 vo Dmod
Vb n1 0 DC 10V

* Modelo do Diodo para Condução em ~0.7V
.model Dmod D(IS=1e-12 N=1.2)

* Análise no tempo por 3 ciclos (60Hz -> ~50ms)
.tran 0.1m 50m
.print tran v(vo) v(vi)
.end