* Exercício 2.b - Análise de Ponto de Operação DC
* Disciplina: Circuitos Eletrônica I - T3

* Fontes de Alimentação
V1 v1_source 0 DC 10V
V2 v2_source 0 DC 15V

* Resistores (Divisores de Tensão)
R_top_left  v1_source no_esquerdo 10k
R_bot_left  no_esquerdo 0 10k
R_top_right v2_source no_direito 10k
R_bot_right no_direito 0 10k

* Diodo Horizontal (Anodo no nó direito, Catodo no nó esquerdo)

* Corrente de teste
VPROBE_D no_direito nd_h 0V

* Diodo horizontal
Dhorizontal nd_h no_esquerdo Dmod2

* Modelo do Diodo para Condução em ~0.6V
.model Dmod2 D(IS=1e-12 N=1.25)

.op
.end