* Exercício 3.b - Limitador Polarizado Assimétrico
* Disciplina: Circuitos Eletrônica I - T3

Vi vi 0 DC 0
Rin vi vo 5k

* Ramo da Esquerda: Diodo para baixo + Bateria 5V + Resistor 15k
D1 vo nd1 Dmod
Vb1 nd1 nr1 DC 5V
R1 nr1 0 15k

* Ramo da Direita: Diodo para cima + Bateria 6V + Resistor 10k
D2 nd2 vo Dmod
Vb2 nr2 nd2 DC 6V
R2 nr2 0 10k

.model Dmod D(IS=1e-12 N=1.25)

* Varredura ampla para capturar as três inclinações do gráfico
.dc Vi -10 15 0.05
.print dc v(vo) v(vi)
.end