* Exercício 5.b Protetor Zener (Modelo Nativo)
* Disciplina: Circuitos Eletrônica I - T3

* Entrada senoidal 
V1 vi 0 sin(0 10 60)

R1 vi vo 1k

* Dois Zeners em série e opostos conectados diretamente entre a saída e o GND
D1 vo 1 Zmod
D2 0 1 Zmod

* Parâmetros: BV = Tensão Zener (4.3V), IBV = Corrente de joelho (1mA)
.model Zmod D(IS=1e-12 N=1.15 BV=4.3 IBV=1m)
.end