* Exercício 5.d AmpOp com Zener
* Disciplina: Circuitos Eletrônica I - T3

* Entrada senoidal 
V1 vi 0 sin(0 10 60)

R1 vi n_inv 1k

* Diodo Zener na realimentação conectado entre o nó inversor e a saída
D1 n_inv vo Zmod

* Modelo idealizado de AmpOp (VCVS com ganho de 1Meg)
EOp vo 0 0 n_inv 1Meg

* Parâmetros do Zener: BV = 4.3V (Inversa), a condução direta padrão já entrega ~0.7V
.model Zmod D(IS=1e-12 N=1.15 BV=4.3 IBV=1m)
.end